【裁判字號】    98,簡上,669
【裁判日期】    981013
【裁判案由】    傷害
【裁判全文】
臺灣高雄地方法院刑事判決             98年度簡上字第669號
上  訴  人
即  被  告  乙○○
上列上訴人因傷害案件，不服本院高雄簡易法庭中華民國98年4
月8 日97年度審簡字第6563號簡易處刑判決（聲請簡易判決處刑
案號：97年度偵字第25726 號），提起上訴，本院管轄之第二審
合議庭判決如下：
    主  文
上訴駁回。
    事  實
一、乙○○與泉州瑞華食品有限公司（下稱瑞華公司）間素有財
    務糾紛並因此涉訟，乙○○遂於民國97年7 月10月10時30分
    許，前去址設高雄市鼓山區○○○路586 號臺灣高等法院高
    雄分院準備開庭，並在該院民事第三法庭外走廊處，因見任
    瑞華公司負責人之甲○○斯時亦在該處閱報等候開庭，乃主
    動走向甲○○央求談判。詎乙○○、甲○○2 人竟各自基於
    傷害人身體之犯意，彼此隔著甲○○手中所持之報紙夾，相
    互拉扯、扭打，致令甲○○因此受有臉部多處擦傷6x0.2 公
    分、2x1 公分、1x0.3 公分、1.5x0.2 公分、1.5x0.2 公分
    ，左耳擦傷1x1.5 公分，及右中指擦傷0.5x0.5 公分等傷害
    ；而乙○○也因此受有臉部挫傷2x1 公分，左耳擦傷3x0.3
    公分及挫傷3x2 公分等傷害（甲○○傷害部分業經原審判處
    拘役30日確定）。
二、案經甲○○訴由高雄市政府警察局鼓山分局報請臺灣高雄地
    方法院檢察署檢察官偵辦後，聲請逕以簡易判決處刑。
    理  由
壹、證據能力部分
    本判決所引用之證據資料（詳後引用之各項證據），其中係
    屬傳聞證據部分，縱無刑事訴訟法第159 條之1 至第159 條
    之4 或其他規定之傳聞證據例外情形，亦因被告乙○○及檢
    察官均已明示同意作為證據使用（本院卷二第33頁參照），
    且本院審酌卷內並無事證顯示各該陳述之作成時、地與週遭
    環境，有何致令陳述內容虛偽、偏頗之狀況後，也認為適當
    ，依刑事訴訟法第159 條之5 第1 項之規定，為傳聞法則之
    例外，應有證據能力。
貳、實體部分
一、訊據被告乙○○就其於事實欄所述之時、地，曾與告訴人甲
    ○○發生肢體接觸衝突等情固不爭執，惟矢口否認有何傷害
    犯行，並辯稱：當時是告訴人先以手中所持之報紙夾朝我攻
    擊，我基於防衛之意思，才出手環抱告訴人上半身，以制止
    告訴人之攻擊，我並無傷害告訴人之犯意、犯行云云。經查
    ：
(一)被告、告訴人於97年7 月10月10時30分許，在臺灣高等法院
    高雄分院民事第三法庭外走廊處，發生肢體接觸衝突，且於
    衝突過後，告訴人因此受有臉部多處擦傷6x0.2 公分、2x1
    公分、1x0.3 公分、1.5x0.2 公分、1.5x0.2 公分，左耳擦
    傷1x1.5 公分及右中指擦傷0.5x0.5 公分等傷害，而被告也
    因此受有臉部挫傷2x1 公分，左耳擦傷3x0.3 公分及挫傷3x
    2 公分等傷害各情，為被告所不爭執，且有高雄市立聯合醫
    院診斷書2 份在卷足稽，自堪認定。
(二)被告雖以首開情詞置辯。惟查，證人即目擊者陳劍英律師於
    本院審理中證稱：當時我在臺灣高等法院高雄分院民事第三
    法庭外走廊處等候開庭，忽然間被告與告訴人就打起來了，
    2 人彼此拉扯而扭打在一起，接著就有很多人上前將該2 人
    拉開等語；另證人即告訴人甲○○則證稱：當時我看著報紙
    等候開庭，被告突然走過來並伸手打向我，我拿著報紙夾還
    來不及放掉，就與被告發生拉扯，最後並與被告扭打在一起
    等語。本院經核前開證述內容相互吻合，另較諸被告關於其
    僅被動防禦之所辯，也更能完整、合理說明何以於雙方肢體
    衝突過後，告訴人之臉、耳部均留有傷勢，且臉部之傷勢復
    有多處等情，足認證人陳劍英、告訴人所述均合於事實，可
    堪採信，被告、告訴人於前開時、地所發生之肢體接觸衝突
    ，乃係2 人各自基於傷害之意思，相互扭打、拉扯，並而因
    分別造成對方之身體傷勢無訛。被告首開所辯，要非事實，
    不足採信。
(三)綜上，本案事證明確，被告故意出手傷害告訴人之犯行堪以
    認定。
二、核被告所為，係犯刑法第277 條第1 項之傷害罪。原審審酌
    被告僅因細故即與告訴人互施傷害犯行，無視社會秩序，並
    衡量被告犯罪之目的、手段、品行、智識程度，再參酌告訴
    人所受損害之程度、被告尚未與告訴人達成和解及告訴人所
    受傷勢程度等情狀，依刑事訴訟法第449 條第1 項前段，刑
    法第277 條第1 項、第41條第1 項前段，刑法施行法第1 條
    之1 ，逕以簡易判決量處被告拘役30日，併諭知如易科罰金
    ，新臺幣1,000 元折算1 日。本院茲另審酌被告迄於本院審
    理中，猶飾詞否認犯行，益徵其犯後毫無悔意各情，因認原
    審認事用法均無違誤，量刑亦稱妥適，被告空言上訴否認犯
    行，指摘原審判決不當，為無理由，應予駁回。
據上論斷，依刑事訴訟法第455 條之1 第1 項、第3 項、第368
條，判決如主文。
本案經檢察官丙○○到庭執行職務。
中    華    民    國    98    年    10    月    13    日
                  刑事第十一庭  審判長  法  官  黃三友
                                        法  官  陳億芳
                                        法  官  莊珮吟
以上正本證明與原本無異。
本判決不得上訴。
中    華    民    國    98    年    10    月    13    日
                                        書記官  鍾淑美
◎附錄本案所犯法條：
《刑法第277 條條第1 項》
傷害人之身體或健康者，處3 年以下有期徒刑、拘役或1000元以
罰金。
《刑法施行法第1 條之1 》
中華民國94年1 月7 日刑法修正施行後，刑法分則編所定罰金之
貨幣單位為新臺幣。
94年1 月7 日刑法修正時，刑法分則編未修正之條文定有罰金者
，自94年1 月7 日刑法修正施行後，就其所定數額提高為30倍。
但72年6 月26日至94年1 月7 日新增或修正之條文，就其所定數
額提高為3 倍。


司法院資訊處製作；財團法人民間司法改革基金會備份。
